【裁判字號】    97,易,2108
【裁判日期】    971224
【裁判案由】    竊盜
【裁判全文】
臺灣彰化地方法院刑事判決              97年度易字第2108號
公  訴  人  臺灣彰化地方法院檢察署檢察官
被      告  甲○○
上列被告因竊盜案件，經檢察官提起公訴（97年度偵字第10315
號），茲判決如下：
    主  文
甲○○攜帶兇器，於夜間侵入住宅竊盜，累犯，處有期徒刑捌月
，扣案萬能鑰匙壹支沒收。
    犯罪事實
一、甲○○曾於民國92年間，因竊盜案件，經本院以92年度易字
    第203 號刑事判決判處有期徒刑10月確定，並於93年7 月29
    日執行完畢。詎其不知悔改，竟基於意圖為自己不法所有之
    犯意，於97年11月10日夜間8 時許，持其自己所有客觀上具
    危險性而足為兇器之萬能鑰匙1 支，至乙○○位於彰化縣鹿
    港鎮山崙里山寮巷57號住宅前，見該住宅後門未上鎖，即侵
    入該住宅內，竊取乙○○所有置於住宅內之LV廠牌皮包1 個
    、音響迴響器1 個、玉珮2 個（共計價值約新臺幣2 萬元）
    得手並離開前揭住宅後，隨即為巡邏員警當場查獲，並扣得
    其所有之前揭萬能鑰匙1 支，始發現上情。
二、案經乙○○訴由彰化縣警察局鹿港分局報請臺灣彰化地方法
    院檢察署檢察官偵查起訴。
    理  由
一、程序部分：
  (一)按被告以外之人（包括證人、鑑定人、告訴人、被害人及共
    同被告等）於審判外之陳述雖不符刑事訴訟法第159 條之1
    至之4 之規定，而經當事人於審判程序同意作為證據，法院
    審酌該言詞陳述或書面陳述作成時之情況，認為適當者，亦
    得為證據，刑事訴訟法第159 條之5 第1 項定有明文。其立
    法意旨在於傳聞證據未經當事人之反對詰問予以核實，原則
    上先予排除。惟若當事人已放棄反對詰問權，於審判程序中
    表明同意該等傳聞證據可作為證據，基於尊重當事人對傳聞
    證據之處分權使訴訟程序得以順暢進行，上開傳聞證據則有
    證據能力（最高法院94年度臺上字第4890號判決要旨參照）
    。又按當事人、代理人或辯護人於法院調查證據時，知有第
    159 條第1 項不得為證據之情形，而未於言詞辯論終結前聲
    明異議者，視為有前項之同意，刑事訴訟法第159 條之5 定
    有明文。亦即，傳聞證據未經當事人之反對詰問予以核實，
    原則上先予排除，惟若當事人已放棄詰問或未聲明異議，基
    於證據資料愈豐富，愈有助於真實發現之理念，且強化言詞
    辯論主義，法院自可承認該傳聞證據例外擁有證據能力。經
    查，證人乙○○於警詢中之陳述（參見偵查卷宗第7 頁至第
    8 頁），雖係被告以外之人於審判外之陳述，性質上屬傳聞
    證據，惟經檢察官、被告均同意作為證據，又本院審酌該言
    詞陳述作成時之情況，並查無其他不法之情狀，足認為得為
    本案之證據，依刑事訴訟法第159 條之5 之規定，有證據能
    力。
  (二)以下本案所引用被告以外之人於審判外之言詞或書面陳述，
    而不符合刑事訴訟法第159 條之1 至第159 條之4 之規定者
    ，均經本院於審理時當庭直接提示而為合法之調查，檢察官
    及被告均同意作為證據，本院審酌前開證據作成或取得之狀
    況，均無非法或不當取證之情事，亦無顯不可信之情況，故
    認為適當而均得作為證據。是前開證據，依刑事訴訟法第15
    9 條之5 之規定，均具有證據能力，先予敘明。
二、訊據被告對其於上揭時、地，攜帶兇器、夜間侵入住宅竊盜
    之事實，於本院審理時（參見本院97年12月10日審判筆錄）
    坦承不諱，核與被害人即告訴人乙○○於警詢中陳述失竊情
    節大致相符（參見偵查卷宗第7 頁至第8 頁），且有被告所
    有供行竊時所用萬能鑰匙1 支扣案可佐，並有贓物認領保管
    單1 紙、行竊物品、扣案物品照片共計4 紙（參見偵查卷宗
    第11頁、第12頁）附卷可佐，核屬相符，足認被告上開自白
    ，確與事實相符，本案事證明確，被告犯行堪以認定。
三、經查：
  (一)按刑法第321 條第1 項第1 款之夜間侵入住宅竊盜罪，其所
    謂「住宅」，乃指人類日常居住之場所而言（最高法院76年
    臺上字第2972號判例要旨參照）申言之，該住宅固不必行竊
    時有人在內，但須已有人實際遷入居住為條件；而刑法上所
    謂夜間，為日出之前日沒後。被告既係在夜間晚上8 時許侵
    入被害人乙○○之住處行竊，應屬夜間侵入住宅竊盜。
  (二)又按刑法第321 條第1 項第3 款之攜帶兇器竊盜罪，係以行
    為人攜帶兇器竊盜為其加重條件，此所謂兇器，其種類並無
    限制，凡客觀上足對人之生命、身體、安全構成威脅，具有
    危險性之兇器均屬之，且祇須行竊時攜帶此種具有危險性之
    兇器為已足，並不以攜帶之初有行兇之意圖為必要。螺絲起
    子為足以殺傷人生命、身體之器械，顯為具有危險性之兇器
    （最高法院79年臺上字第5253號判例要旨參照）。經查，扣
    案之萬能鑰匙1 支，長約12公分，為金屬製，附有一字螺絲
    起子、十字螺絲起子在內，呈尖銳狀等情，業經本院勘驗屬
    實（參見本院97年12月10日審判筆錄第5 頁）。是被告持扣
    案之萬能鑰匙1 支呈尖銳狀，無論被告主觀上是否旨在行兇
    抑僅便利行竊，然在客觀上顯具有行兇之危險性，自屬兇器
    之一種，其攜帶而犯竊盜罪，應成立刑法第321 條第1 項第
    3 款之罪。
  (三)另按刑法上竊盜罪既遂未遂區分之標準，係採權力支配說，
    即行為人將竊盜之客體，移入一己實力支配之下者為既遂，
    若著手於竊盜，而尚未脫離他人之持有，或未移入一己實力
    支配之下者，則為未遂（最高法院84年度臺上字第2256號判
    決要旨參照）。被告已將竊盜之客體移入一己實力支配之下
    ，應屬竊盜既遂。
四、核被告所為，係犯刑法第321 條第1 項第1 、3 款之加重竊
    盜既遂罪。又起訴意旨雖漏載刑法第321 條第1 項第3 款之
    加重竊盜罪，然經公訴人當庭補充起訴事實及法條，附此敘
    明。另查，被告曾於92年間，因竊盜案件，經本院以92年度
    易字第203 號刑事判決判處有期徒刑10月確定，並於93年7
    月29日執行完畢等情，此有臺灣高等法院被告前案紀錄表、
    臺灣彰化地方法院檢察署刑案資料查註紀錄表各1 份存卷可
    考，其於5 年內故意再犯本案有期徒刑以上之罪，應依刑法
    第47條第1 項之規定，論以累犯，並加重其刑。爰審酌被告
    正值壯年，貪慾圖利，不思以合法正當途徑賺取所得，竟以
    持客觀上具危險性而足為兇器之萬能鑰匙而竊盜之手段及所
    竊取之上揭財物價值，理應從重量刑，然本院參酌被告犯後
    坦承犯行且態度良好、所竊物品業經被害人乙○○取回，對
    被害人所生損害等其他一切情狀，量處如主文所示之刑。另
    被告所有持以行竊之萬能鑰匙1 支，業據其供明在卷，且係
    供犯罪所用之物，爰依刑法第38條第1 項第2 款規定併宣告
    沒收。
據上論斷，應依刑事訴訟法第299 條第1 項前段，刑法第321 條
第1 項第1 、3 款、第47條第1 項、第38條第1 項第2 款，判決
如主文。
本案經檢察官謝雨青到庭執行職務。
中    華    民    國    97    年    12    月    24    日
                  刑事第八庭      法  官  唐中興
以上正本證明與原本無異。
如不服本判決，應於收受判決後10日內向本院提出上訴書狀，並
應敘述具體理由；其未敘述上訴理由者，應於上訴期間屆滿後20
日內向本院補提理由書（均須按他造當事人之人數附繕本「切勿
逕送上級法院」）。
告訴人或被害人對於判決如有不服具備理由請求檢察官上訴者，
其上訴期間之計算係以檢察官收受判決正本之日期為準。
中    華    民    國    97    年    12    月    24    日
                                  書記官  吳政
【附錄本案判決論罪科刑法條全文】：
中華民國刑法第321條：
犯竊盜罪而有左列情形之一者，處6月以上5年以下有期徒刑：
一、於夜間侵入住宅或有人居住之建築物、船艦或隱匿其內而犯
    之者。
二、毀越門扇、牆垣或其他安全設備而犯之者。
三、攜帶兇器而犯之者。
四、結夥3人以上而犯之者。
五、乘火災、水災或其他災害之際而犯之者。
六、在車站或埠頭而犯之者。
前項之未遂犯罰之。


司法院資訊處製作；財團法人民間司法改革基金會備份。
